臺灣高等法院民事裁定  
110年度抗字第1177號
抗  告  人  吳碧珠  
上列抗告人因與相對人永豐商業銀行股份有限公司間聲明異議事
件，對於中華民國110年8月30日臺灣新北地方法院110年度執事
聲字第36號裁定提起抗告，本院裁定如下：
    主  文
抗告駁回。
抗告費用由抗告人負擔。
    理  由
一、抗告人異議及抗告意旨略以：相對人永豐商業銀行股份有限
    公司（下稱永豐銀行）前聲請執行拍賣債務人倍好有限公司
    （下稱倍好公司）所有如附表所示建物及坐落基地（下稱系
    爭房地），經原法院民事執行處（下稱執行法院）以109年
    度司執字第148586號執行事件（下稱系爭執行事件）受理，
    並於民國110年4月6日核發除去伊使用借貸關係之命令（下
    稱系爭執行命令）。惟伊之戶籍於95年5月17日即已遷入設
    於系爭房地，並居住使用迄今，嗣於105年9月9日倍好公司
    才設定抵押權予永豐銀行，自不應除去伊之使用借貸關係，
　　惟原法院司法事務官仍以此使用借貸關係發生於設定抵押權
    後，影響永豐銀行實行抵押權，應除去此使用借貸關係為由
    ，於110年5月3日駁回伊之聲明異議（下稱原處分），伊不
    服提出異議，原裁定以系爭房地拍賣執行程序業已終結為由
    ，駁回伊之異議，自有失當，為此提起抗告，請求廢棄原裁
    定等語。
二、按當事人或利害關係人，對於執行法院強制執行之命令，或
    對於執行法官、書記官、執達員實施強制執行之方法，強制
    執行時應遵守之程序，或其他侵害利益之情事，得於強制執
    行程序終結前，為聲請或聲明異議，但強制執行不因而停止
　　，強制執行法第12條第1項定有明文。又撤銷或更正強制執
    行之處分或程序，惟在強制執行程序終結前始得為之，故聲
    明異議雖在強制執行程序終結前，而執行法院或抗告法院為
    裁判時，強制執行程序已終結者，縱為撤銷或更正原處分或
    程序之裁定，亦屬無從執行，執行法院或抗告法院自應駁回
    聲明異議（最高法院106年度台抗字第34號裁定意旨參照）
    。強制執行法第12條第1項所謂強制執行程序終結，究指強
    制執行程序施行至如何程度而言，應視聲請或聲明異議之內
    容，分別情形定之。如係就不動產之拍賣程序為之，則以拍
    定人依強制執行法第97條、第98條規定繳足價金，領得執行
    法院所發給權利移轉證書而取得該不動產所有權，即為終結
    （最高法院103年度台抗字第553號裁定意旨參照）。
三、經查，永豐銀行與倍好公司間系爭執行事件，於110年3月31
    日就系爭房地進行第一次拍賣，因無人應買，執行法院遂於
    同年4月6日依永豐銀行之聲請，以系爭執行命令除去抗告人
    就系爭房地之使用借貸契約關係，並於同年5月5日以除去使
    用借貸關係之狀態進行拍賣，而由第三人林志泰拍定並繳足
    全部價金，執行法院已於110年6月16日核發不動產權利移轉
    證書予林志泰等情，有第一、二次拍賣通知、永豐銀行民事
    聲請狀、執行法院系爭執行命令、不動產權利移轉證書在卷
    可稽（見系爭執行事件卷第231至234、241至245、257至262
    頁、本院卷第37頁）。是系爭房地之拍賣程序業已終結。抗
    告人對系爭執行命令之聲明異議雖在拍賣程序終結前，惟依
    前開說明，系爭房地之拍賣強制執行程序既已終結，以除去
    抗告人使用借貸關係狀態為拍賣之拍賣條件已無從變更，縱
    為撤銷或更正系爭執行命令之裁定，亦屬無從執行，自應駁
    回抗告人對系爭執行命令之聲明異議。司法事務官以原處分
    駁回抗告人之聲明異議，理由雖與前述不同，但結論並無二
    致，仍應予維持，原裁定據此駁回抗告人之異議，自無違誤
    。抗告意旨指摘原裁定不當，求予廢棄，為無理由，應予駁
    回。
四、據上論結，本件抗告為無理由，爰裁定如主文。  　　　　
中　　華　　民　　國　　110 　年　　12　　月　　2  　日
                  民事第十五庭 
　　　　　　　　　    審判長法  官  陳慧萍
                            法  官  沈佳宜
　　　　　　　　　　　　　　法  官  戴嘉慧
正本係照原本作成。
本裁定除以適用法規顯有錯誤為理由外，不得再抗告。如提起再
抗告，應於收受送達後10日內委任律師為代理人向本院提出再抗
告狀。並繳納再抗告費新臺幣１千元。
中　　華　　民　　國   110    年    12    月    2    日

                            書記官 莊昭樹
附表
109年度司執字第148586號    財產所有人：倍好有限公司        編 號        土    地    坐    落     面積 權利範圍  縣市 鄉鎮市區 段 小段 地號 平方公尺  1. 新北市 林口區 國宅  16 2379 10000分之101  備考       

編號 建號 基地坐落 ------------ 建物門牌 主要建材 、建物層數 建 物 面 積    （平方公尺）  權利 範圍     樓層面積   合    計 附屬建物主要建 築材料及用途   1.  9656 新北市○○區○○段00地號 ------------ 新北市○○區○○路00號3樓之1 鋼筋混凝土造13層樓 三層：91.41  合計：91.41 陽台11.47  雨遮4.69 全部  備考 含共同使用部分9732、9733建號，停車位編號089